臺灣高等法院高雄分院刑事判決　　　　 94年度上訴字第874號
上　訴　人　臺灣屏東地方法院檢察署檢察官
被　　　告　甲○○
上列上訴人因被告違反毒品危害防制條例案件，不服臺灣屏東地
方法院94年度訴字第325 號中華民國94年5 月31日第一審判決（
起訴案號：臺灣屏東地方法院檢察署94年度毒偵字第200 號、第
418 號），提起上訴，暨移送併案（臺灣屏東地方法院檢察署94
年度毒偵字第1363號），本院判決如下：決如下：
    主  文
原判決撤銷。
甲○○連續施用第一級毒品，處有期徒刑捌月；扣案海洛因貳包
（驗後合計淨重壹點壹伍公克，合計空包裝重零點捌伍公克）沒
收銷燬。又連續施用第二級毒品，處有期徒刑伍月；扣案甲基安
非他命拾壹包（驗後合計毛重拾柒點陸公克）沒收銷燬；吸食
器壹組、玻璃球貳個，均沒收。應執行有期徒刑壹年；扣案海洛
因貳包（驗後合計淨重壹點壹伍公克，合計空包裝重零點捌伍公
克）、甲基安非他命拾壹包（驗後合計毛重拾柒點陸公克），
均沒收銷燬；吸食器壹組、玻璃球貳個，均沒收。
    事  實
一、甲○○前於民國93年間因施用毒品案件，經臺灣屏東地方法
    院以93年度毒聲字第109 號裁定送觀察、勒戒後，認無繼續
    施用毒品之傾向，於93年6 月16日觀察勒戒執行完畢釋放，
    並由臺灣屏東地方法院檢察署檢察官於93年6 月23日以93年
    度毒偵緝字第85號為不起訴處分確定。詎仍未戒除毒癮，竟
    於上開觀察勒戒執行完畢釋放後5 年內，再基於施用第一級
    毒品海洛因之概括犯意，自93年9 月中旬某日起至94 年5月
    17日某時止，連續在屏東縣新園鄉○○路30號居處，以將第
    一級毒品海洛因摻入香菸內吸食之方式，每4 、5 日施用1
    次，而施用第一級毒品海洛因多次；復另基於施用第二級毒
    品甲基安非他命之概括犯意，自93年9 月中旬某日起至94年
    5 月18日上午某時止，連續在上開永和路30號居處，以將甲
    基安非他命置於玻璃吸食器燒烤加熱後再吸食其霧化氣體之
    方式，亦每4 、5 日施用1 次，而施用甲基安非他命多次。
    嗣分別於：93年12月1 日下午2 時許，在上開永和路30號
    居處為警搜索查獲（至93年12月7 日始採尿），並扣得其所
    有甲基安非他命1 包（驗後毛重0.3 公克）。93年12月24
    日上午11時50分許，在上開永和路30號居處為警搜索查獲，
    並扣得其所有海洛因1 包（驗後淨重0.1 公克、空包裝重0.
    42公克）。94年1 月14日上午0 時10分許，在上開永和路
    30號前為警拘提查獲。於94年5 月18日下午5 時40分許，
    在屏東縣滿州鄉○○路12號為警搜索查獲，並扣得其所有海
    洛因1 包（驗後淨重1.05公克、空包裝重0.43公克）、甲基
    安非他命10包（驗後毛重37.3公克）、供施用甲基安非他命
    用吸食器1 組、玻璃球2 個。
二、案經屏東縣警察局潮州分局、東港分局報請臺灣屏東地方法
    院檢察署幾檢察官偵查起訴暨移送本院併案審理。
    理  由
一、程序方面─
    本件被告甲○○（以下簡稱被告）所犯係死刑、無期徒刑、
    最輕本刑為3 年以上有期徒刑以外之罪，並就被訴事實為有
    罪之陳述，經法官告知簡式審判程序之旨，並聽取公訴人、
    被告之意見後，本院認為適宜進行簡式審判程序審理，合先
    敘明。
二、認定犯罪事實所憑證據及理由─
  (一)上開犯罪事實，業據被告於偵查、原審及本院調查、審理中
    中自白不諱（見94毒偵200 號卷第4 頁，93核退1340號卷第
    5 頁，原審卷第26頁，本院卷第26、40、41頁）；且其於93
    年12月7 日、24日、94年1 月14日、5 月18日所採尿液經送
    驗結果均呈嗎啡（為海洛因代謝物）、甲基安非他命陽性反
    應，有屏東縣衛生局93年12月20日屏縣衛檢六字第930492號
    、94年1 月10日屏縣衛檢六字第930519號、94年2 月1 日屏
    縣衛檢六字第940031號檢驗結果通知書、台灣檢驗科技股份
    有限公司94年6 月6 日KＺ000000000000號濫用藥物尿液檢驗
    報告各1 紙在卷可憑（見93毒偵3952號卷第15頁，見94毒偵
    200 號卷第12、16頁，94毒偵418 號卷第6 頁，94毒偵1363
    號卷第10頁）；又扣案白粉2 包，經送法務部調查局鑑驗，
    均含海洛因成分（驗後合計淨重1.15公克，合計空包裝重0.
    85公克），有法務部調查局94年1 月24日調科壹字第240003
    486 號、94年8 月15日調科壹字第240003746 號鑑定通知書
    各1 紙在卷可稽（見94毒偵418 號卷第11頁，本院卷第35-1
    頁）；再者，扣案晶體11包（驗後合計毛重37.6公克），均
    含甲基安非他命成分，有高雄醫學大學附設中和紀念醫院94
    年5 月17日第0000-000號檢驗報告、屏東縣警察局刑警隊查
    獲毒品危害防制條例毒品初步檢驗報告單各1 紙在卷可按（
    見原審卷第17頁，本院卷第86頁，屏東縣警察局0000000000
    號卷第11頁）。此外，復有被告所有供施用甲基安非他命用
    吸食器1 組、玻璃球2 個扣案可資佐證。足認被告自白與事
    實相符，堪予採信。
  (二)被告前於93年間因施用毒品案件，經臺灣屏東地方法院以93
    年度毒聲字第109 號裁定送觀察、勒戒後，認無繼續施用毒
    品之傾向，於93年6 月16日觀察勒戒執行完畢釋放後，並由
    臺灣屏東地方法院檢察署檢察官於於93年6 月23日以93年度
    毒偵緝字第85號為不起訴處分確定，有臺灣高等法院被告前
    案紀錄表在卷可按。足證被告於觀察勒戒治執行完畢釋放後
    ，5 年內再犯本件施用第一、二級毒品罪。
三、論罪及撤銷改判之理由─
  (一)查海洛因、甲基安非他命分別係毒品危害防制條例第2 條第
    2 項第1 款、第2 款所稱之第一級、第二級毒品，被告持以
    施用，核其所為，係分別犯同條例第10條第1 項施用第一級
    毒品罪、同條第2 項施用第二級毒品罪。被告各次施用第一
    、二級毒品前持有毒品之行為，本均應各論以持有第一、二
    級毒品之罪，惟各該次持有毒品之行為均為其後施用毒品之
    行為所吸收，均不各另論持有第一、二級毒品罪。被告先後
    多次施用第一、二級毒品之犯行，均各時間緊接，犯罪構成
    要件相同，顯係各基於概括犯意反覆為之，均應依連續犯之
    規定，論以一罪，並均加重其刑。被告所犯上開2 罪，犯意
    各別，行為互異，罪名亦殊，應予分論併罰。又公訴人雖僅
    就被告自93年9 月間某日起至94年1 月13日上午9 時許止，
    連續施用第一、二級毒品之犯行提起公訴，惟被告其餘如事
    實欄所載之連續施用第一、二級毒品犯行，與提起公訴部分
    有連續犯裁判上一罪關係，為起訴效力所及，本院自得併予
    審理。
  (二)原審認被告有施用第一、二級毒品犯行，予以論罪科刑，固
    非無見。惟原審未及就被告除自93年9 月間某日起至94年1
    月13日上午9 時許止以外之如事實欄所示施用第一、二級毒
    品犯行（即移送本院併辦部分），一併加以審判，尚有未洽
    。檢察官以併案部分與起訴部分有裁判上一罪關係，為起訴
    效力所及，原審就此部分未及併與審究，指摘原判決不當，
    提起上訴，為有理由，自應由本院將原判決撤銷改判。
四、科刑及沒收之理由─
  (一)爰審酌被告前經觀察勒戒未斷除毒癮，業如前述，且前後4
    次為警查獲施用毒品，顯見其惡習已深，且未能體悟施用毒
    品對自己、家人造成之傷害及社會之負擔，惟念其犯後尚知
    坦承犯行，態度尚稱良好等一切情狀，就其施用第一、二級
    毒品犯行，各量處有期徒刑8 月、5 月，並定執行刑為有期
    徒刑1 年。
  (二)扣案第一級毒品海洛因2 包、（驗後合計淨重1.15公克，合
    計空包裝重0.85公克）、甲基安非他命11包（驗後合計毛重
    37.6公克），均為毒品，均依毒品危害防制條例第18條第1
    項前段規定，宣告沒收銷燬之。至於送驗耗費之毒品，既已
    滅失不存在，不另予宣告沒收銷燬。又扣案吸食器1 組、玻
    璃球2 個，為被告所有供施用甲基安非他命之用，業經被告
    供明在卷（見本院卷第26頁），依刑法第38條第1 項第2 款
    宣告沒收。至於另扣案空夾鏈袋1 大包，雖為被告所有，惟
    係供分裝小飾品之用，與被告本件犯行無關，亦經被告供明
    在卷（見本院卷第26頁），自不予宣告沒收，附此說明。
五、適用之法律─
  (一)刑事訴訟法第369 條第1 項前段、第364 條、第299 條第1
    項前段。
  (二)毒品危害防制條例第10條第1 項、第2 項、第18條第1 項前
    段。
  (三)刑法第11條前段、第56條、第38條第1 項第2 款、第51條第
    5 款。
本案經檢察官沈紹嘉到庭執行職務。
中　　華　　民　　國　　94　　年　　8 　　月　　31　　日
                  刑事第七庭    審判長法  官  莊飛宗
                                      法  官  黃憲文
                                      法  官  曾逸誠
以上正本證明與原本無異。
施用第二級毒品部分不得上訴。
如不服本判決（施用第一級毒品部分），應於收受本判決後10日
內向本院提出上訴書狀，其未敘述上訴理由者，並得於提起上訴
後10日內向本院補提理由書狀（均須按他造當事人之人數附繕本
）「切勿逕送上級法院」。
中　　華　　民　　國　　94　　年　　8 　　月　　31　　日
　　　　　　　　　　　　　　　　　　　書記官  郭蘭蕙
附錄本判決論罪科刑法條：
毒品危害防制條例第10條：
施用第一級毒品者，處6月以上5年以下有期徒刑。
施用第二級毒品者，處3年以下有期徒刑。
